臺灣高雄地方法院民事判決　　　　　　　94年度訴字第1109號
原　　　告　龍揚山莊管理委員會
法定代理人　己○○
訴訟代理人　莊美玲律師
被　　　告　宇○○
　　　　　　子　○
　　　　　　　　　　　　號9樓.
　　　　　　甲○○
　　　　　　康月娥原名蕭月娥.
　　　　　　癸○○
　　　　　　黃○○
　　　　　　　　　　　　樓之1.
　　　　　　酉○○
　　　　　　　　　　　　號4樓.
　　　　　　辛○○
　　　　　　張文垣原名張鳳昌.
　　　　　　玄○○
　　　　　　Ｋ○○
訴訟代理人　Ｊ○○
被　　　告　Ｄ○○
　　　　　　Ｌ○○
　　　　　　辰○○
　　　　　　庚○○
　　　　　　Ｏ○○
　　　　　　Ｒ○○
　　　　　　Ｃ○○
　　　　　　Ｂ○○
　　　　　　Ｉ○○
　　　　　　　　　　　　之3
　　　　　　午○○
　　　　　　丁○○
　　　　　　　　　　　　號10.
　　　　　　戌○○
　　　　　　申○○
　　　　　　地○○
　　　　　　亥○○(即陳亥○○.
　　　　　　　　　　　　號（
　　　　　　Ｇ○○
　　　　　　宙○○
　　　　　　Ｎ○○
　　　　　　　　　　　　之1.
　　　　　　Ｍ○○
　　　　　　天○○
　　　　　　歐秀蓉原名歐秀雲.
　　　　　　丙○○
　　　　　　丑○○
　　　　　　Ｅ○○
　　　　　　戊○○
　　　　　　壬○○　　現籍設高.
　　　　　　　　　　　原住高雄.
　　　　　　Ｑ○○
　　　　　　　　　　　　12樓.
　　　　　　巳○○
　　　　　　Ｆ○○
　　　　　　乙○○
　　　　　　未○○
　　　　　　Ｐ○○○
　　　　　　Ａ○○
　　　　　　卯○○
　　　　　　寅○○
　　　　　　Ｈ○○
當事人間請求給付管理費事件，本院於民國94年12月7 日言詞辯
論終結，判決如下：
  主  文
被告應分別給付原告如附表(一)未繳金額欄所示之金額，及自如附
表(二)所載之利息起算日起至清償日止，按年息百分之五計算之利
息。
訴訟費用由被告依附表(三)所示之比例負擔。
本判決於原告分別以附表(四)所示之金額為被告供擔保後，得假執
行。
  事實及理由
一、原告之法定代理人已於民國94年8 月間變更為己○○，茲己○○已具狀承受訴訟，應予准許。
二、本件被告宇○○、子○、甲○○、康月娥、癸○○、黃○○
    、酉○○、辛○○、張文垣、玄○○、Ｄ○○、辰○○、庚○○、Ｏ○○、Ｒ○○、Ｃ○○、Ｂ○○、Ｉ○○、午○○
    、丁○○、戌○○、申○○、地○○、亥○○、Ｇ○○、陳
    雪麗、Ｎ○○、Ｍ○○、天○○、歐秀蓉、丙○○、丑○○
    、Ｅ○○、戊○○、壬○○、Ｑ○○、巳○○、Ｆ○○、未
    ○○、Ｐ○○○、Ａ○○、寅○○、Ｈ○○均經合法通知，
    未於言詞辯論期日到場辯論；被告Ｌ○○經合法通知，未於
    最後言詞辯論期日到場，核無民事訴訟法第386 條所列各款
    情形，爰依原告之聲請，由其一造辯論而為判決。
三、本件原告主張其係依公寓大廈管理條例合法成立之管理委員
    會，並經高雄縣政府備查在案。被告曾為或現仍為坐落高雄
    縣鳥松鄉松埔北巷如附表(一)所示棟別及門牌號碼欄之建物所
    有權人，係龍揚山莊大之區分所有權人，依龍揚山莊住戶
    規約之規定，原告應按季以每三個月為一期向住戶收取管理
    費、自有車位清潔費、公有車位租金。距被告分別積欠如附
    表(一)所示之未繳月份之管理費、清潔費、公有車位租金，合
    計積欠金額分別如附表(一)之未繳金額欄所示〔附表(一)、(四)所
    記載之金額均為新台幣（下同）〕之所記載，經原告催繳，
    被告仍置之不理，為此依依公寓大廈管理條例第21條之規定
    提起本件訴訟。聲明求為判決：(一)被告應分別給付原告如附
    表(一)未繳金額欄所示之金額，及自起訴狀繕本送達翌日起至
    清償日止按年息百分之五計算之利息。(二)訴訟費用由被告共
    同負擔。(三)原告願供擔保請准宣告假執行。
四、被告Ｃ○○、Ｂ○○雖未於言詞辯論期日到場，惟依其前具
    狀所為之聲明及辯稱如下：龍揚山莊成立之管理委員會，只
    有第一次開會及選主委有通知，爾後從未通知其等參加開會
    及選主委，其財務管理如何，從未告知伊，有失公允，且其
    等現經濟狀況不好，房子已遭銀行查封拍賣，目前無力繳納
    云云。答辯聲明求為判決：原告之訴駁回。
五、被告Ｌ○○雖未於最後言詞辯論期日到場，惟依其前期到場
    所為之聲明及辯稱如下：系爭建物雖登記在伊名下，但因繳
    不起貸款，已遭銀行向法院聲請查封拍賣云云。答辯聲明求
    為判決：原告之訴駁回，訴訟費用由原告負擔。
六、被告乙○○辯稱：伊所有之系爭建物於88年間因繳不起貸款
    ，遭銀行向法院聲請查封拍賣，查封後，伊即搬走，在搬走
    前即未繳納管理費，搬走後，原告仍要求伊繳納管理費，不
    合理云云。答辯聲明求為判決：原告之訴駁回。
七、被告卯○○辯稱：伊所有之系爭建物於88年間遭銀行向法院
    聲請查封拍賣，伊於88年7 月間搬走，於89年間為他人所拍
    定云云。答辯聲明求為判決：原告之訴駁回。
八、被告Ｋ○○辯稱：伊於85年間購買系爭高雄縣鳥松鄉松埔北
    巷之181 號13樓之1 、13樓之2 建物，迄今未曾搬進去居住
    ，都是空屋，管理費應減半收取，但原告要求伊繳納全額管
    理費，不合理，故未繳納管理費云云。答辯聲明求為判決：
    原告之訴駁回。
九、被告宇○○、子○、甲○○、康月娥、癸○○、黃○○、酉
    ○○、辛○○、張文垣、玄○○、Ｄ○○、辰○○、庚○○
    、Ｏ○○、Ｒ○○、Ｉ○○、午○○、丁○○、戌○○、申
    ○○、地○○、亥○○、Ｇ○○、陳雪麗、Ｎ○○、Ｍ○○
    、天○○、歐秀蓉、丙○○、丑○○、Ｅ○○、戊○○、壬○○、Ｑ○○、巳○○、Ｆ○○、未○○、Ｐ○○○、Ａ○○、寅○○、Ｈ○○均經合法通知，未於言詞辯論期日到場
    辯論，亦未提出書狀作何聲明或陳述。
十、按區分所有權人或住戶積欠應繳之公共基金或應分擔或其他
    應負擔之費用已逾二期或達相當金額，經定相當期間催告仍
    不給付者，管理負責人或管理委員會得訴請法院命其給付應
    繳之金額及遲延利息。公寓大管理條例第21條定有明文。
十一、查，原告主張其係依公寓大廈管理條例合法成立之管理委
      員會，並經高雄縣政府備查在案。被告曾為或現仍為坐落
      高雄縣鳥松鄉松埔北巷如附表(一)所示棟別及門牌號碼欄之
      建物所有權人，係龍揚山莊大之區分所有權人，依龍揚
      山莊住戶規約之規定，原告應按季以每三個月為一期向住
      戶收取管理費、自有車位清潔費、公有車位租金之事實，
      業據其提出公寓大管理組織報備證明、高雄縣政府建設
      局函、龍揚山莊經費收支規則、建物登記簿謄本及異動索
      引等為證，核屬相符，且為被告Ｃ○○、Ｂ○○、Ｌ○○
      、乙○○、卯○○、Ｋ○○所不爭執，又被告宇○○、康
      月娥、黃○○、辛○○、張文垣、Ｄ○○、庚○○、Ｏ○○、Ｒ○○、Ｉ○○、午○○、戌○○、申○○、Ｇ○○
      、宙○○、丙○○、丑○○、Ｅ○○、戊○○、Ｑ○○、
      Ｆ○○、未○○、Ｐ○○○、寅○○對於原告所主張之事
      實，已於相當時期受合法之通知，而於言詞辯論期日不到
      場，亦未提出準備書狀爭執，依民事訴訟法第280 條之規
      定，應視同自認，另被告子○、甲○○、癸○○、酉○○
      、玄○○、辰○○、丁○○、地○○、亥○○、Ｎ○○、
      Ｍ○○、天○○、歐秀蓉、壬○○、巳○○、Ａ○○、Ｈ
      ○○均經合法通知，既未到庭，亦未具狀作何聲明或陳述
      ，是原告所主張之上開事實，自堪認屬實。
十二、次查，原告主張被告宇○○、子○、甲○○、康月娥、癸○○、黃○○、酉○○、辛○○、張文垣、玄○○、Ｄ○○、辰○○、庚○○、Ｏ○○、Ｒ○○、Ｉ○○、午○○
      、丁○○、戌○○、申○○、地○○、亥○○、Ｇ○○、
      宙○○、Ｎ○○、Ｍ○○、天○○、歐秀蓉、丙○○、丑
      ○○、Ｅ○○、戊○○、壬○○、Ｑ○○、巳○○、Ｆ○○、未○○、Ｐ○○○、Ａ○○、寅○○、Ｈ○○分別積
      欠如附表(一)所示之未繳月份之管理費、自有車位清潔費、
      公有車位租金，合計積欠金額分別如附表(一)之未繳金額欄
      所記載，經原告催繳，上開被告仍置之不理等情，業據原
      告提出催告函為證，且被告宇○○、康月娥、黃○○、辛○○、張文垣、Ｄ○○、庚○○、Ｏ○○、Ｒ○○、Ｉ○○、午○○、戌○○、申○○、Ｇ○○、宙○○、丙○○
      、丑○○、Ｅ○○、戊○○、Ｑ○○、Ｆ○○、未○○、
      Ｐ○○○、寅○○對於原告所主張之事實，已於相當時期
      受合法之通知，而於言詞辯論期日不到場，亦未提出準備
      書狀爭執，依民事訴訟法第280 條之規定，應視同自認，
      另被告子○、甲○○、癸○○、酉○○、玄○○、辰○○
      、丁○○、地○○、亥○○、Ｎ○○、Ｍ○○、天○○、
      歐秀蓉、壬○○、巳○○、Ａ○○、Ｈ○○均經合法通知
      ，既未到庭，亦未具狀作何聲明或陳述，是原告所主張之
      上開事實，自堪認屬實，從而其請求上開被告分別給付如
      附表(一)之未繳金額欄所記載之金額，及自起訴狀繕本送達
      翌日即如附表(二)所載之利息起算日起至清償日止按年息百
      分之五計算之利息，依上開公寓大管理條例第21條之規
      定，即屬有據。
十三、又原告主張被告Ｃ○○、Ｂ○○、Ｌ○○、乙○○、卯○○、Ｋ○○分別積欠如附表(一)所示之未繳月份之管理費、
      自有車位清潔費、公有車位租金，合計積欠金額分別如附
      表(一)之未繳金額欄所記載，經原告催繳，上開被告仍置之
      不理等情，固為上開被告所不爭執，惟以前揭情詞置辯。
      經查：(一)被告Ｃ○○、Ｂ○○雖辯稱龍揚山莊成立之管理
      委員會，只有第一次開會及選主委有通知，爾後從未通知
      其等參加開會及選主委，其財務管理如何，從未告知伊云
      云，縱令屬實，亦不能減免被告Ｃ○○、Ｂ○○繳納管理
      費之責，故其等所辯，不足採信。(二)被告Ｋ○○雖辯稱伊
      自85年間購買系爭建物迄今未曾搬進去居住，管理費應減
      半收取云云，惟為原告所否認，並主張依龍陽山莊之住戶
      規約並未有空屋減半收取管理費之規定，而被告Ｋ○○又
      未能舉證證明龍揚山莊有空屋減半收取管理費之規定，故
      其上開辯稱，亦不足採。(三)被告Ｌ○○、乙○○、卯○○
      雖辯稱：其等所有之系爭建物已遭銀行向法院聲請查封拍
      賣云云，惟原告主張其向被告Ｌ○○、乙○○、卯○○所
      請求均係拍定前之管理費，此亦為被告Ｌ○○、乙○○、
      卯○○所不爭執，是在拍定前，被告Ｌ○○、乙○○、卯
      ○○既仍為龍陽山莊大之區分所有權人，其等即有繳納
      管理費之義務，是其等上開辯稱，均無足取。是原告所主
      張之上開事實，自堪認屬實，從而其請求上開被告分別給
      付如附表(一)之未繳金額欄所記載之金額，及自起訴狀繕本
      送達翌日即如附表(二)所載之利息起算日起至清償日止按年
      息百分之五計算之利息，依上開公寓大管理條例第21條
      之規定，亦屬有據。
十四、綜上所述，原告請求被告分別給付如附表(一)之未繳金額欄
      所記載之金額，及自起訴狀繕本送達翌日即如附表(二)所載
      之利息起算日起至清償日止按年息百分之五計算之利息，
      為有理由，應予准許。原告陳明願供擔保，聲請宣告假執
      行，核無不合，爰酌定如主文第三項所示之擔保金額准許
      之。
十五、結論：原告之訴為有理由，依民事訴訟法第385 條第1 項
      前段、第78條、第85條第1 項但書、第390 條第2 項，判
      決如主文。
中　　華　　民　　國　　94　　年　　12　　月　　21　　日
                      民事第二庭法　官　鄭月霞
正本係照原本作成。
如不服本判決，應於送達後20日內，向本院提出上訴狀並表明上
訴理由，如於本判決送達前提起上訴者，應於判決送達後10日內
補提上訴理由書（須附繕本）。
中　　華　　民　　國　　94　　年　　12　　月　　21　　日
                                書記官　余幼芳
